Inventaris van het archief van de Commissie inzake de Titulatuur van Niet-Academisch Gevormde Technici, (1952) 1953-1955
Nationaal Archief, Den Haag
Ministerie van Onderwijs en Wetenschappen: Commissie inzake Titulatuur van Niet-Academisch Gevormde Technici
Cie. Titulatuur Niet-Academisch Gevormde Technici
1952-1955
merendeel 1953-1955
O27585
0.10 meter; 12 inventarisnummers.
Normale geschreven, getypte en gedrukte documenten.
Nationaal Archief, Den Haag
commissie inzake de titulatuur van niet-academisch gevormde technici
In 1953 werd een commissie ingesteld om voorstellen te doen m.b.t. de titulatuur van niet-academisch gevormde technici. Het archief bevat ondermeer notulen met bijlagen, enige correspondentie, krantenknipsels en het rapport van de commissie uit 1955.
Archiefvorming
Geschiedenis van de archiefvormer
Reeds vele jaren bestond de wens bij niet-academisch gevormde technici om onder bepaalde voorwaarden de bevoegdheid te krijgen tot het gebruik van de aanduiding 'ING' of een soortgelijke aanduiding. Om hieraan tegemoet te komen besloot de staatssecretaris van O., K. en W., Mej. dr. A. de Waal bij beschikking No 311495 dd 21 maart 1953 afdeling N.O. een commissie in te stellen. De opdracht luidde: voorstellen te doen met betrekking tot de titulatuur van niet-academisch gevormde technici.
In de commissie werden benoemd:
tot lid en voorzitter: mr ir M. Goote, inspecteur-generaal van het nijverheidsonderwijs
tot lid en waarnemend voorzitter: mr J. Nittel, administrateur bij de afdeling Hoger Onderwijs en Wetenschappen van het ministerie
tot leden:
prof. ir D. Dresden te Delft en ir H. Sangster te 's-Gravenhage voor het Koninklijk Instituut van Ingenieurs
Prof. dr ir J.P. Schouten te Delft en P.C. Wichers te Leidschendam voor de Vereniging van Delftse Ingenieurs
H.L. Engberts te Voorburg en J.J. Reyart te Schiedam voor het Nederlands Instituut van Middelbare en Hogere Technici
G.van Tussenbroek te Rotterdam en W.L. Spanjerdt te Eindhoven voor de Vereniging van Afgestudeerden aan Middelbare Technische Scholen.
Bij beschikking van 17 oktober 1953, nr. 366.425 afd. N.O. werd mr J. Nittel vervangen door A.H.M. Wijffels, administrateur A bij de afdeling Hoger Onderwijs en Wetenschappen van het ministerie van O,K en W en werd aan de commissie toegevoegd als secretaris mr P. van Werkum, refendaris 2e klasse bij de afdeling Hoger Onderwijs en Wetenschappen van het ministerie.
De commissie bracht in mei 1955 rapport uit en deed daarin het voorstel een permanent orgaan in te stellen dat tot taak had gegevens te verzamelen die nodig waren om de exameneisen voor de verschillende vakrichtingen vast te kunnen stellen. Na vaststelling en publicatie diende het orgaan zo spoedig mogelijk gelegenheid te geven tot het afleggen van examens. Voorts diende het zorg te dragen voor het bijhouden van een register aan de hand van de examenresultaten. Met het uitbrengen van het rapport eindigden de werkzaamheden van de commissie.
Geschiedenis van het archiefbeheer
Het archief van de commissie is afkomstig uit het archief van de afdeling Nijverheidsonderwijs 1918-1975 en retour gezonden aan het ministerie van Onderwijs en Wetenschappen door de Centrale Archiefselectiedienst (CAS) te Winschoten, waar het Nijverheidsonderwijs archief in bewerking was. De reden voor het terugzenden was het feit dat de archiefvorming gescheiden van het Nijverheidsonderwijs plaats had gevonden, zodat het als 'vreemd archief' aangemerkt moest worden. Het commissie-archief bestond slechts uit één doos.
De verwerving van het archief
De rechtstitel is (nog) onbekend
Inhoud en structuur van het archief
2.14
Selectie en vernietiging
Uit het archief van de commissie heeft geen noemenswaardige vernietiging plaatsgevonden.
Ordening van het archief
Bij de inventarisatie is gekozen voor een onderwerpsgewijze ordening. Waar mogelijk zijn stukken als bijlagen bij de vergaderverslagen gevoegd.
Aanwijzingen voor de gebruiker
Openbaarheidsbeperkingen
Volledig openbaar.
Materiële beperkingen
Aanvraaginstructie
Openbare archiefstukken kunnen online worden aangevraagd en gereserveerd. U kunt dit ook via de terminals in de studiezaal van het Nationaal Archief doen. Om te kunnen reserveren dient u de volgende stappen te volgen:
U maakt een profiel aan op www.gahetna.nl, en logt vervolgens in
Via de archiefinventaris (alleen de beschrijvingen met rode nummers) selecteert u het gewenste archiefstuk door op de knop 'Reserveren' te klikken
In het volgende scherm geeft u aan op welke dag u het archiefstuk wilt inzien
Indien u zich bevindt in de studiezaal en een tafelnummer heeft ontvangen kunt u dit nummer vermelden. Als u geen tafelnummer heeft kunt u tafelnummer 777 laten staan
Vervolgens bevestigt u uw reservering door deze te versturen.
Verwant materiaal
Beschikbaarheid van kopieën
Beschrijving van de series en archiefbestanddelen
- Niet naar onderwerp ingedeelde stukken, A
  - Verslagen van de vergaderingen van de commissie, met bijlagen., 1953-1954; 1; 1 omslag
- Naar onderwerp ingedeelde stukken, B
  - Stukken betreffende de instelling en wijziging in de samenstelling van de commissie., 1953; 2; 2 stukken
  - Nota van het Nederlands Instituut van Middelbare en Hogere Technici en de vereniging van afgestudeerden aan Middelbare Technische Scholen betreffende de geschiedenis van het vraagstuk van titels en aanduidingen voor het nederlands technische kader, met bijlagen., 1952; 3; 1 omslag
  - Brief van het Koninklijk Instituut van Ingenieurs betreffende het misbruik van de ingenieurstitel, met bijlagen., 1953; 4; 3 stukken
  - Brief van het Koninklijk Instituut van Ingenieurs betreffende plaatsing van het artikel 'Graduering en titulatuur van academisch gevormden, in 'De Ingenieur', met bijlagen., 1953; 5; 3 stukken
  - Stukken betreffende de standpunten van diverse personen en instellingen rond de problematiek van de titulatuur., 1953-1954; 6; 1 omslag
  - Stukken betreffende richtlijnen voor de titulatuur van niet-academisch-gevormde landbouwkundigen., 1953-1954; 7; 1 omslag
  - Stukken betreffende de taakomschrijving van een technisch ambtenaar eerste klasse in rijksdienst., 1954; 8; 1 omslag
  - Concepten van het rapport van de commissie en reacties op de concepten., 1954-1955; 9; 1 omslag
  - Stukken betreffende de problemen rond de eventuele invoering van de titels register-accountant en register-ingenieur., 1955; 10; 1 omslag
  - Aanbiedingsnota aan de staatssecretaris, met rapport van de commissie., 1955; 11; 2 stukken
- Documentatie, C
  - Kranteknipsels betreffende de problematiek rond de titel 'ING' achter de naam., 1953-1955; 12; 1 omslag